# 报表中对联营企业和合营企业的投资收益包括哪些内容？

提问人：zhuyingqingxin 时间：2019-03-19 10:30:24
陈老师，请教一个问题：财务报表中的投资收益，其中：对联营企业和合营企业的投资收益包括权益法核算的长期股权投资收益，是否还包括处置长期股权投资取得的投资收益？@chenyiwei

回答人：chenyiwei
在附注披露投资收益明细时，“对联营企业和合营企业的投资收益” 一般仅指权益法下在被投资企业的净利润中所享有的份额。处置股权的损益在另外的明细项目中单列。